最高法院民事裁定　　　　　　九十六年度台上字第二二四二號
上　訴　人　甲○○
訴訟代理人　王正喜律師
被 上訴 人　乙○○
訴訟代理人　陳盈壽律師
上列當事人間請求離婚等事件，上訴人對於中華民國九十六年四
月十一日台灣高等法院台中分院第二審判決（九十五年度家上字
第一二七號），提起上訴，本院裁定如下：
    主  文
上訴駁回。
第三審訴訟費用由上訴人負擔。
    理  由
按上訴第三審法院，非以原判決違背法令為理由，不得為之。又
提起上訴，上訴狀內應記載上訴理由，表明原判決所違背之法令
及其具體內容、依訴訟資料合於該違背法令之具體事實，其依民
事訴訟法第四百六十九條之一規定提起上訴者，並應具體敘述為
從事法之續造、確保裁判之一致性或其他所涉及之法律見解具有
原則上重要性之理由，同法第四百六十七條、第四百七十條第二
項分別定有明文。而依同法第四百六十八條規定，判決不適用法
規或適用不當者，為違背法令；依同法第四百六十九條規定，判
決有該條所列各款情形之一者，為當然違背法令。是當事人提起
上訴，如合併以同法第四百六十九條及第四百六十九條之一規定
之情形為上訴理由時，其上訴狀或理由書應表明該判決所違背之
法令條項，或有關判例、解釋字號，或成文法以外之習慣或法理
等及其具體內容，暨係依何訴訟資料合於該違背法令之具體事實
，並具體敘述為從事法之續造、確保裁判之一致性或其他所涉及
之法律見解具有原則上重要性之理由。如未依上述方法表明，或
其所表明者與上開法條規定不合時，即難認為已合法表明上訴理
由，其上訴自非合法。本件上訴人對於原判決提起上訴，雖以該
判決有不適用法規或適用不當、不備理由及理由矛盾等違背法令
為由，惟核其上訴理由狀所載內容，仍屬就原審取捨證據、認定
事實之職權行使及其他與判決結果不生影響之理由，指摘原判決
不當，並就原審本於上開職權之行使所論斷：上訴人自民國九十
三年二月間起與訴外人甄玉琳通姦，被上訴人因懷疑其有外遇而
罹患憂鬱症，並有三次自殺紀錄，且上訴人迄至九十四年七月七
日經被上訴人報警查獲止，仍與甄女往來，違反夫妻忠誠義務在
先，又於九十四年六月二十九日，僅因晚歸被上訴人不讓其返家
，竟出手毆打被上訴人頭部，復將被上訴人拖到浴室毆打，見被
上訴人流血過多始罷手，致被上訴人頭部外傷併三公分頭皮撕裂
傷、右側手部挫傷併皮下瘀傷、腰部挫傷，經被上訴人向法院聲
請通常保護令獲准，上訴人因之被判處拘役三十日，任何人處於
與被上訴人相同地位時，衡情均難以期待繼續維持婚姻，堪認兩
造婚姻關係已生嚴重障礙而破裂，且可歸責於上訴人原因較大，
則被上訴人依民法第一千零五十二條第二項規定訴請離婚，為有
理由。審酌兩造子女王媞云、王峈鈞之最佳利益，及兩造住家之
遠近，該二子女須父母摯愛關照、兩造經濟能力等一切情狀，該
二子女親權之行使、負擔，以由被上訴人任之，並認上訴人依第
一審判決附表所示方式、時間與王媞云、王峈鈞會面交往，被上
訴人與上訴人應分擔子女扶養費比例以一比六為適當。又上訴人
同意依被上訴人主張按行政院主計處八十九年家庭收支調查報告
，以每人每月新台幣（下同）一萬三千二百零九元為計算扶養費
之基準，故應自離婚判決確定之翌日起至王媞云、王峈鈞屆滿二
十歲時止，每月各給付扶養費一萬一千三百二十二元，如遲誤一
期履行者，視為已到期。另上訴人依民法第一千零五十二條第一
項第三款、第二項規定，反訴請求離婚部分，被上訴人並無使其
受有不堪同居虐待之事由，且兩造婚姻發生破綻，可歸責於上訴
人之事由較大，上訴人據以請求離婚，不應准許等情，指摘其為
不當，並泛言謂為違法，而非表明該判決所違背之法令及其具體
內容，暨依訴訟資料合於該違背法令之具體事實，並具體敘述為
從事法之續造、確保裁判之一致性或其他所涉及之法律見解具有
原則上重要性之理由，難認其已合法表明上訴理由。依首揭說明
，應認其上訴為不合法。又上訴人指原判決理由壹之五援引家庭
暴力防治法第三十五條有誤，暨理由貳之三論及「主張民法第一
千零五十二條第一項第三款為判決離婚原因者，須其無過失者始
得請求離婚」不當部分，因援引之家庭暴力防治法僅未加列「修
正前」，且該贅述均與判決結果不生影響。另上訴人指原判決理
由壹之六論斷「每月以一萬三千二百零九元（一萬四千二百七十
四元之誤）為計算扶養費之基準」暨「每月各給付扶養費一萬一
千三百二十二元（一萬二千二百三十五元之誤）」其金額計算有
誤一節，因上訴人已於第一審即同意按該金額（即每月一萬三千
二百零九元）計算子女之扶養費（見一審卷第一一五、一一六頁
），自不生金額有誤或裁定更正之問題，上訴人上揭所指，仍非
具體表明該判決所違背法令及其事實，附此敘明。
據上論結，本件上訴為不合法。依民事訴訟法第四百八十一條、
第四百四十四條第一項前段、第九十五條、第七十八條，裁定如
主文。
中　　華　　民　　國　九十六　年　　十　　月　 十一 　日
                      最高法院民事第七庭
                          審判長法官  朱　建　男
                                法官  顏　南　全
                                法官  鄭　傑　夫
                                法官  蘇　清　恭
                                法官  許　正　順
      本件正本證明與原本無異
                                      書  記  官
中　　華　　民　　國　九十六　年　　十　　月　 十九 　日
                                                Ａ
